<?xml version="1.0" encoding="utf-8"?>
<word>
  <form>niyalonadko</form>
  <seq step="Try to apply the Compound rule 'noun-adverb -&gt; intransitive verb, ic:2'.  The result will be a new Stem node.">
	<morph wordType="180">
	  <shortName>ni- (1SgSubj): ni</shortName>
	  <inflMsa slot="180" slotAbbr="Subject" />
	</morph>
	<stem>
	  <failure>
		<content>In applying the compound rule "noun-adverb -&gt; intransitive verb, ic:2": The category (n) of the left-hand member of the compound rule is incompatible with the category (huh?) of the left-hand stem:</content>
		<stem syncat="810" syncatAbbr="huh?" inflClass="99" inflClassAbbr="I" requiresInfl="+">
		  <morph wordType="root">
			<shortName>yalo (mat): yalo</shortName>
			<stemMsa cat="81" catAbbr="n" inflClass="99" inflClassAbbr="I" requiresInfl="+" />
		  </morph>
		</stem>
	  </failure>
	  <failure>
		<content>In applying the compound rule "noun-adverb -&gt; intransitive verb, ic:2": The category (adv) of the right-hand member of the compound rule is incompatible with the category (intrans) of the right-hand stem:</content>
		<stem syncat="152" syncatAbbr="intrans" inflClass="177" inflClassAbbr="1" requiresInfl="+">
		  <morph wordType="root">
			<shortName>nad (to.sleep): nadra</shortName>
			<stemMsa cat="152" catAbbr="intrans" inflClass="177" inflClassAbbr="1" requiresInfl="+" />
		  </morph>
		</stem>
	  </failure>
	  <stem syncat="810" syncatAbbr="huh?" inflClass="99" inflClassAbbr="I" requiresInfl="+">
		<morph wordType="root">
		  <shortName>yalo (mat): yalo</shortName>
		  <stemMsa cat="81" catAbbr="n" inflClass="99" inflClassAbbr="I" requiresInfl="+" />
		</morph>
	  </stem>
	  <stem syncat="152" syncatAbbr="intrans" inflClass="177" inflClassAbbr="1" requiresInfl="+">
		<morph wordType="root">
		  <shortName>nad (to.sleep): nadra</shortName>
		  <stemMsa cat="152" catAbbr="intrans" inflClass="177" inflClassAbbr="1" requiresInfl="+" />
		</morph>
	  </stem>
	</stem>
	<morph wordType="166">
	  <shortName>-ko (Past): bi</shortName>
	  <inflClasses>
		<inflClass hvo="178" abbr="2" />
	  </inflClasses>
	  <inflMsa slot="166" slotAbbr="Tense" />
	</morph>
  </seq>
  <seq step="Try to apply the Compound rule 'adverb-noun --&gt; intransitive verb, ic:2'.  The result will be a new Stem node.">
	<morph wordType="180">
	  <shortName>ni- (1SgSubj): ni</shortName>
	  <inflMsa slot="180" slotAbbr="Subject" />
	</morph>
	<stem>
	  <failure>
		<content>In applying the compound rule "adverb-noun --&gt; intransitive verb, ic:2": The category (adv) of the left-hand member of the compound rule is incompatible with the category (huh?) of the left-hand stem:</content>
		<stem syncat="810" syncatAbbr="huh?" inflClass="99" inflClassAbbr="I" requiresInfl="+">
		  <morph wordType="root">
			<shortName>yalo (mat): yalo</shortName>
			<stemMsa cat="81" catAbbr="n" inflClass="99" inflClassAbbr="I" requiresInfl="+" />
		  </morph>
		</stem>
	  </failure>
	  <failure>
		<content>In applying the compound rule "adverb-noun --&gt; intransitive verb, ic:2": The category (n) of the right-hand member of the compound rule is incompatible with the category (intrans) of the right-hand stem:</content>
		<stem syncat="152" syncatAbbr="intrans" inflClass="177" inflClassAbbr="1" requiresInfl="+">
		  <morph wordType="root">
			<shortName>nad (to.sleep): nadra</shortName>
			<stemMsa cat="152" catAbbr="intrans" inflClass="177" inflClassAbbr="1" requiresInfl="+" />
		  </morph>
		</stem>
	  </failure>
	  <stem syncat="810" syncatAbbr="huh?" inflClass="99" inflClassAbbr="I" requiresInfl="+">
		<morph wordType="root">
		  <shortName>yalo (mat): yalo</shortName>
		  <stemMsa cat="81" catAbbr="n" inflClass="99" inflClassAbbr="I" requiresInfl="+" />
		</morph>
	  </stem>
	  <stem syncat="152" syncatAbbr="intrans" inflClass="177" inflClassAbbr="1" requiresInfl="+">
		<morph wordType="root">
		  <shortName>nad (to.sleep): nadra</shortName>
		  <stemMsa cat="152" catAbbr="intrans" inflClass="177" inflClassAbbr="1" requiresInfl="+" />
		</morph>
	  </stem>
	</stem>
	<morph wordType="166">
	  <shortName>-ko (Past): bi</shortName>
	  <inflClasses>
		<inflClass hvo="178" abbr="2" />
	  </inflClasses>
	  <inflMsa slot="166" slotAbbr="Tense" />
	</morph>
  </seq>
  <seq step="Try to apply the Compound rule 'adj-noun with linker'.  The result will be a new Stem node.">
	<morph wordType="180">
	  <shortName>ni- (1SgSubj): ni</shortName>
	  <inflMsa slot="180" slotAbbr="Subject" />
	</morph>
	<stem>
	  <failure>
		<content>In applying the compound rule "adj-noun with linker ": The category (adj) of the left-hand member of the compound rule is incompatible with the category (huh?) of the left-hand stem:</content>
		<stem syncat="810" syncatAbbr="huh?" inflClass="99" inflClassAbbr="I" requiresInfl="+">
		  <morph wordType="root">
			<shortName>yalo (mat): yalo</shortName>
			<stemMsa cat="81" catAbbr="n" inflClass="99" inflClassAbbr="I" requiresInfl="+" />
		  </morph>
		</stem>
	  </failure>
	  <failure>
		<content>In applying the compound rule "adj-noun with linker ": The category (n) of the right-hand member of the compound rule is incompatible with the category (intrans) of the right-hand stem:</content>
		<stem syncat="152" syncatAbbr="intrans" inflClass="177" inflClassAbbr="1" requiresInfl="+">
		  <morph wordType="root">
			<shortName>nad (to.sleep): nadra</shortName>
			<stemMsa cat="152" catAbbr="intrans" inflClass="177" inflClassAbbr="1" requiresInfl="+" />
		  </morph>
		</stem>
	  </failure>
	  <stem syncat="810" syncatAbbr="huh?" inflClass="99" inflClassAbbr="I" requiresInfl="+">
		<morph wordType="root">
		  <shortName>yalo (mat): yalo</shortName>
		  <stemMsa cat="81" catAbbr="n" inflClass="99" inflClassAbbr="I" requiresInfl="+" />
		</morph>
	  </stem>
	  <stem syncat="152" syncatAbbr="intrans" inflClass="177" inflClassAbbr="1" requiresInfl="+">
		<morph wordType="root">
		  <shortName>nad (to.sleep): nadra</shortName>
		  <stemMsa cat="152" catAbbr="intrans" inflClass="177" inflClassAbbr="1" requiresInfl="+" />
		</morph>
	  </stem>
	</stem>
	<morph wordType="166">
	  <shortName>-ko (Past): bi</shortName>
	  <inflClasses>
		<inflClass hvo="178" abbr="2" />
	  </inflClasses>
	  <inflMsa slot="166" slotAbbr="Tense" />
	</morph>
  </seq>
  <seq step="Try to apply the Compound rule 'verb-adverb'.  The result will be a new Stem node.">
	<morph wordType="180">
	  <shortName>ni- (1SgSubj): ni</shortName>
	  <inflMsa slot="180" slotAbbr="Subject" />
	</morph>
	<stem>
	  <failure>
		<content>In applying the compound rule "verb-adverb ": The category (v) of the left-hand member of the compound rule is incompatible with the category (huh?) of the left-hand stem:</content>
		<stem syncat="810" syncatAbbr="huh?" inflClass="99" inflClassAbbr="I" requiresInfl="+">
		  <morph wordType="root">
			<shortName>yalo (mat): yalo</shortName>
			<stemMsa cat="81" catAbbr="n" inflClass="99" inflClassAbbr="I" requiresInfl="+" />
		  </morph>
		</stem>
	  </failure>
	  <failure>
		<content>In applying the compound rule "verb-adverb ": The category (adv) of the right-hand member of the compound rule is incompatible with the category (intrans) of the right-hand stem:</content>
		<stem syncat="152" syncatAbbr="intrans" inflClass="177" inflClassAbbr="1" requiresInfl="+">
		  <morph wordType="root">
			<shortName>nad (to.sleep): nadra</shortName>
			<stemMsa cat="152" catAbbr="intrans" inflClass="177" inflClassAbbr="1" requiresInfl="+" />
		  </morph>
		</stem>
	  </failure>
	  <stem syncat="810" syncatAbbr="huh?" inflClass="99" inflClassAbbr="I" requiresInfl="+">
		<morph wordType="root">
		  <shortName>yalo (mat): yalo</shortName>
		  <stemMsa cat="81" catAbbr="n" inflClass="99" inflClassAbbr="I" requiresInfl="+" />
		</morph>
	  </stem>
	  <stem syncat="152" syncatAbbr="intrans" inflClass="177" inflClassAbbr="1" requiresInfl="+">
		<morph wordType="root">
		  <shortName>nad (to.sleep): nadra</shortName>
		  <stemMsa cat="152" catAbbr="intrans" inflClass="177" inflClassAbbr="1" requiresInfl="+" />
		</morph>
	  </stem>
	</stem>
	<morph wordType="166">
	  <shortName>-ko (Past): bi</shortName>
	  <inflClasses>
		<inflClass hvo="178" abbr="2" />
	  </inflClasses>
	  <inflMsa slot="166" slotAbbr="Tense" />
	</morph>
  </seq>
  <seq step="Try to apply the Compound rule 'noun-transitive verb'.  The result will be a new Stem node.">
	<morph wordType="180">
	  <shortName>ni- (1SgSubj): ni</shortName>
	  <inflMsa slot="180" slotAbbr="Subject" />
	</morph>
	<stem>
	  <failure>
		<content>In applying the compound rule "noun-transitive verb ": The category (n) of the left-hand member of the compound rule is incompatible with the category (huh?) of the left-hand stem:</content>
		<stem syncat="810" syncatAbbr="huh?" inflClass="99" inflClassAbbr="I" requiresInfl="+">
		  <morph wordType="root">
			<shortName>yalo (mat): yalo</shortName>
			<stemMsa cat="81" catAbbr="n" inflClass="99" inflClassAbbr="I" requiresInfl="+" />
		  </morph>
		</stem>
	  </failure>
	  <failure>
		<content>In applying the compound rule "noun-transitive verb ": The category (trans) of the right-hand member of the compound rule is incompatible with the category (intrans) of the right-hand stem:</content>
		<stem syncat="152" syncatAbbr="intrans" inflClass="177" inflClassAbbr="1" requiresInfl="+">
		  <morph wordType="root">
			<shortName>nad (to.sleep): nadra</shortName>
			<stemMsa cat="152" catAbbr="intrans" inflClass="177" inflClassAbbr="1" requiresInfl="+" />
		  </morph>
		</stem>
	  </failure>
	  <stem syncat="810" syncatAbbr="huh?" inflClass="99" inflClassAbbr="I" requiresInfl="+">
		<morph wordType="root">
		  <shortName>yalo (mat): yalo</shortName>
		  <stemMsa cat="81" catAbbr="n" inflClass="99" inflClassAbbr="I" requiresInfl="+" />
		</morph>
	  </stem>
	  <stem syncat="152" syncatAbbr="intrans" inflClass="177" inflClassAbbr="1" requiresInfl="+">
		<morph wordType="root">
		  <shortName>nad (to.sleep): nadra</shortName>
		  <stemMsa cat="152" catAbbr="intrans" inflClass="177" inflClassAbbr="1" requiresInfl="+" />
		</morph>
	  </stem>
	</stem>
	<morph wordType="166">
	  <shortName>-ko (Past): bi</shortName>
	  <inflClasses>
		<inflClass hvo="178" abbr="2" />
	  </inflClasses>
	  <inflMsa slot="166" slotAbbr="Tense" />
	</morph>
  </seq>
  <seq step="Try to apply the Compound rule 'noun-Intransitive verb'.  The result will be a new Stem node.">
	<morph wordType="180">
	  <shortName>ni- (1SgSubj): ni</shortName>
	  <inflMsa slot="180" slotAbbr="Subject" />
	</morph>
	<stem>
	  <failure>
		<content>In applying the compound rule "noun-Intransitive verb ": The category (n) of the left-hand member of the compound rule is incompatible with the category (huh?) of the left-hand stem:</content>
		<stem syncat="810" syncatAbbr="huh?" inflClass="99" inflClassAbbr="I" requiresInfl="+">
		  <morph wordType="root">
			<shortName>yalo (mat): yalo</shortName>
			<stemMsa cat="81" catAbbr="n" inflClass="99" inflClassAbbr="I" requiresInfl="+" />
		  </morph>
		</stem>
	  </failure>
	  <stem syncat="810" syncatAbbr="huh?" inflClass="99" inflClassAbbr="I" requiresInfl="+">
		<morph wordType="root">
		  <shortName>yalo (mat): yalo</shortName>
		  <stemMsa cat="81" catAbbr="n" inflClass="99" inflClassAbbr="I" requiresInfl="+" />
		</morph>
	  </stem>
	  <stem syncat="152" syncatAbbr="intrans" inflClass="177" inflClassAbbr="1" requiresInfl="+">
		<morph wordType="root">
		  <shortName>nad (to.sleep): nadra</shortName>
		  <stemMsa cat="152" catAbbr="intrans" inflClass="177" inflClassAbbr="1" requiresInfl="+" />
		</morph>
	  </stem>
	</stem>
	<morph wordType="166">
	  <shortName>-ko (Past): bi</shortName>
	  <inflClasses>
		<inflClass hvo="178" abbr="2" />
	  </inflClasses>
	  <inflMsa slot="166" slotAbbr="Tense" />
	</morph>
  </seq>
  <seq step="Try to apply inflectional template 'Non-final Transitive '.  The result will be a Stem analysis node.">
	<morph wordType="180">
	  <shortName>ni- (1SgSubj): ni</shortName>
	  <inflMsa slot="180" slotAbbr="Subject" />
	</morph>
	<stem syncat="810" syncatAbbr="huh?" requiresInfl="+" inflected="-" blocksInflection="+">
	  <failure>The  category (trans) of the inflectional template "Non-final Transitive " is incompatible with the category (huh?) of the stem.</failure>
	  <failure>The inflectional template named 'Non-final Transitive ' for category 'transitive verb' failed because the required prefix slot 'Object' was not found.</failure>
	  <stem syncat="810" syncatAbbr="huh?" inflClass="99" inflClassAbbr="I" requiresInfl="+">
		<morph wordType="root">
		  <shortName>yalo (mat): yalo</shortName>
		  <stemMsa cat="81" catAbbr="n" inflClass="99" inflClassAbbr="I" requiresInfl="+" />
		</morph>
	  </stem></stem>
	<stem syncat="152" syncatAbbr="intrans" inflClass="177" inflClassAbbr="1" requiresInfl="+">
	  <morph wordType="root">
		<shortName>nad (to.sleep): nadra</shortName>
		<stemMsa cat="152" catAbbr="intrans" inflClass="177" inflClassAbbr="1" requiresInfl="+" />
	  </morph>
	</stem>
	<morph wordType="166">
	  <shortName>-ko (Past): bi</shortName>
	  <inflClasses>
		<inflClass hvo="178" abbr="2" />
	  </inflClasses>
	  <inflMsa slot="166" slotAbbr="Tense" />
	</morph>
  </seq>
  <seq step="Try to apply inflectional template 'Non-final Transitive '.  The result will be a Stem analysis node.">
	<morph wordType="180">
	  <shortName>ni- (1SgSubj): ni</shortName>
	  <inflMsa slot="180" slotAbbr="Subject" />
	</morph>
	<stem syncat="810" syncatAbbr="huh?" inflClass="99" inflClassAbbr="I" requiresInfl="+">
	  <morph wordType="root">
		<shortName>yalo (mat): yalo</shortName>
		<stemMsa cat="81" catAbbr="n" inflClass="99" inflClassAbbr="I" requiresInfl="+" />
	  </morph>
	</stem>
	<stem syncat="152" syncatAbbr="intrans" requiresInfl="+" inflected="-" blocksInflection="+">
	  <failure>The  category (trans) of the inflectional template "Non-final Transitive " is incompatible with the category (intrans) of the stem.</failure>
	  <failure>The inflectional template named 'Non-final Transitive ' for category 'transitive verb' failed because the required prefix slot 'Object' was not found.</failure>
	  <stem syncat="152" syncatAbbr="intrans" inflClass="177" inflClassAbbr="1" requiresInfl="+">
		<morph wordType="root">
		  <shortName>nad (to.sleep): nadra</shortName>
		  <stemMsa cat="152" catAbbr="intrans" inflClass="177" inflClassAbbr="1" requiresInfl="+" />
		</morph>
	  </stem></stem>
	<morph wordType="166">
	  <shortName>-ko (Past): bi</shortName>
	  <inflClasses>
		<inflClass hvo="178" abbr="2" />
	  </inflClasses>
	  <inflMsa slot="166" slotAbbr="Tense" />
	</morph>
  </seq>
  <seq step="Try to apply the Compound rule 'noun-adverb -&gt; intransitive verb, ic:2'.  The result will be a new Stem node.">
	<morph wordType="180">
	  <shortName>ni- (1SgSubj): ni</shortName>
	  <inflMsa slot="180" slotAbbr="Subject" />
	</morph>
	<stem>
	  <failure>
		<content>In applying the compound rule "noun-adverb -&gt; intransitive verb, ic:2": The category (adv) of the right-hand member of the compound rule is incompatible with the category (huh?) of the right-hand stem:</content>
		<stem syncat="1520" syncatAbbr="huh?" inflClass="177" inflClassAbbr="1" requiresInfl="+">
		  <morph wordType="root">
			<shortName>nad (to.sleep): nadra</shortName>
			<stemMsa cat="152" catAbbr="intrans" inflClass="177" inflClassAbbr="1" requiresInfl="+" />
		  </morph>
		</stem>
	  </failure>
	  <stem syncat="81" syncatAbbr="n" inflClass="99" inflClassAbbr="I" requiresInfl="+">
		<morph wordType="root">
		  <shortName>yalo (mat): yalo</shortName>
		  <stemMsa cat="81" catAbbr="n" inflClass="99" inflClassAbbr="I" requiresInfl="+" />
		</morph>
	  </stem>
	  <stem syncat="1520" syncatAbbr="huh?" inflClass="177" inflClassAbbr="1" requiresInfl="+">
		<morph wordType="root">
		  <shortName>nad (to.sleep): nadra</shortName>
		  <stemMsa cat="152" catAbbr="intrans" inflClass="177" inflClassAbbr="1" requiresInfl="+" />
		</morph>
	  </stem>
	</stem>
	<morph wordType="166">
	  <shortName>-ko (Past): bi</shortName>
	  <inflClasses>
		<inflClass hvo="178" abbr="2" />
	  </inflClasses>
	  <inflMsa slot="166" slotAbbr="Tense" />
	</morph>
  </seq>
  <seq step="Try to apply the Compound rule 'adverb-noun --&gt; intransitive verb, ic:2'.  The result will be a new Stem node.">
	<morph wordType="180">
	  <shortName>ni- (1SgSubj): ni</shortName>
	  <inflMsa slot="180" slotAbbr="Subject" />
	</morph>
	<stem>
	  <failure>
		<content>In applying the compound rule "adverb-noun --&gt; intransitive verb, ic:2": The category (adv) of the left-hand member of the compound rule is incompatible with the category (n) of the left-hand stem:</content>
		<stem syncat="81" syncatAbbr="n" inflClass="99" inflClassAbbr="I" requiresInfl="+">
		  <morph wordType="root">
			<shortName>yalo (mat): yalo</shortName>
			<stemMsa cat="81" catAbbr="n" inflClass="99" inflClassAbbr="I" requiresInfl="+" />
		  </morph>
		</stem>
	  </failure>
	  <failure>
		<content>In applying the compound rule "adverb-noun --&gt; intransitive verb, ic:2": The category (n) of the right-hand member of the compound rule is incompatible with the category (huh?) of the right-hand stem:</content>
		<stem syncat="1520" syncatAbbr="huh?" inflClass="177" inflClassAbbr="1" requiresInfl="+">
		  <morph wordType="root">
			<shortName>nad (to.sleep): nadra</shortName>
			<stemMsa cat="152" catAbbr="intrans" inflClass="177" inflClassAbbr="1" requiresInfl="+" />
		  </morph>
		</stem>
	  </failure>
	  <stem syncat="81" syncatAbbr="n" inflClass="99" inflClassAbbr="I" requiresInfl="+">
		<morph wordType="root">
		  <shortName>yalo (mat): yalo</shortName>
		  <stemMsa cat="81" catAbbr="n" inflClass="99" inflClassAbbr="I" requiresInfl="+" />
		</morph>
	  </stem>
	  <stem syncat="1520" syncatAbbr="huh?" inflClass="177" inflClassAbbr="1" requiresInfl="+">
		<morph wordType="root">
		  <shortName>nad (to.sleep): nadra</shortName>
		  <stemMsa cat="152" catAbbr="intrans" inflClass="177" inflClassAbbr="1" requiresInfl="+" />
		</morph>
	  </stem>
	</stem>
	<morph wordType="166">
	  <shortName>-ko (Past): bi</shortName>
	  <inflClasses>
		<inflClass hvo="178" abbr="2" />
	  </inflClasses>
	  <inflMsa slot="166" slotAbbr="Tense" />
	</morph>
  </seq>
  <seq step="Try to apply the Compound rule 'adj-noun with linker'.  The result will be a new Stem node.">
	<morph wordType="180">
	  <shortName>ni- (1SgSubj): ni</shortName>
	  <inflMsa slot="180" slotAbbr="Subject" />
	</morph>
	<stem>
	  <failure>
		<content>In applying the compound rule "adj-noun with linker ": The category (adj) of the left-hand member of the compound rule is incompatible with the category (n) of the left-hand stem:</content>
		<stem syncat="81" syncatAbbr="n" inflClass="99" inflClassAbbr="I" requiresInfl="+">
		  <morph wordType="root">
			<shortName>yalo (mat): yalo</shortName>
			<stemMsa cat="81" catAbbr="n" inflClass="99" inflClassAbbr="I" requiresInfl="+" />
		  </morph>
		</stem>
	  </failure>
	  <failure>
		<content>In applying the compound rule "adj-noun with linker ": The category (n) of the right-hand member of the compound rule is incompatible with the category (huh?) of the right-hand stem:</content>
		<stem syncat="1520" syncatAbbr="huh?" inflClass="177" inflClassAbbr="1" requiresInfl="+">
		  <morph wordType="root">
			<shortName>nad (to.sleep): nadra</shortName>
			<stemMsa cat="152" catAbbr="intrans" inflClass="177" inflClassAbbr="1" requiresInfl="+" />
		  </morph>
		</stem>
	  </failure>
	  <stem syncat="81" syncatAbbr="n" inflClass="99" inflClassAbbr="I" requiresInfl="+">
		<morph wordType="root">
		  <shortName>yalo (mat): yalo</shortName>
		  <stemMsa cat="81" catAbbr="n" inflClass="99" inflClassAbbr="I" requiresInfl="+" />
		</morph>
	  </stem>
	  <stem syncat="1520" syncatAbbr="huh?" inflClass="177" inflClassAbbr="1" requiresInfl="+">
		<morph wordType="root">
		  <shortName>nad (to.sleep): nadra</shortName>
		  <stemMsa cat="152" catAbbr="intrans" inflClass="177" inflClassAbbr="1" requiresInfl="+" />
		</morph>
	  </stem>
	</stem>
	<morph wordType="166">
	  <shortName>-ko (Past): bi</shortName>
	  <inflClasses>
		<inflClass hvo="178" abbr="2" />
	  </inflClasses>
	  <inflMsa slot="166" slotAbbr="Tense" />
	</morph>
  </seq>
  <seq step="Try to apply the Compound rule 'verb-adverb'.  The result will be a new Stem node.">
	<morph wordType="180">
	  <shortName>ni- (1SgSubj): ni</shortName>
	  <inflMsa slot="180" slotAbbr="Subject" />
	</morph>
	<stem>
	  <failure>
		<content>In applying the compound rule "verb-adverb ": The category (v) of the left-hand member of the compound rule is incompatible with the category (n) of the left-hand stem:</content>
		<stem syncat="81" syncatAbbr="n" inflClass="99" inflClassAbbr="I" requiresInfl="+">
		  <morph wordType="root">
			<shortName>yalo (mat): yalo</shortName>
			<stemMsa cat="81" catAbbr="n" inflClass="99" inflClassAbbr="I" requiresInfl="+" />
		  </morph>
		</stem>
	  </failure>
	  <failure>
		<content>In applying the compound rule "verb-adverb ": The category (adv) of the right-hand member of the compound rule is incompatible with the category (huh?) of the right-hand stem:</content>
		<stem syncat="1520" syncatAbbr="huh?" inflClass="177" inflClassAbbr="1" requiresInfl="+">
		  <morph wordType="root">
			<shortName>nad (to.sleep): nadra</shortName>
			<stemMsa cat="152" catAbbr="intrans" inflClass="177" inflClassAbbr="1" requiresInfl="+" />
		  </morph>
		</stem>
	  </failure>
	  <stem syncat="81" syncatAbbr="n" inflClass="99" inflClassAbbr="I" requiresInfl="+">
		<morph wordType="root">
		  <shortName>yalo (mat): yalo</shortName>
		  <stemMsa cat="81" catAbbr="n" inflClass="99" inflClassAbbr="I" requiresInfl="+" />
		</morph>
	  </stem>
	  <stem syncat="1520" syncatAbbr="huh?" inflClass="177" inflClassAbbr="1" requiresInfl="+">
		<morph wordType="root">
		  <shortName>nad (to.sleep): nadra</shortName>
		  <stemMsa cat="152" catAbbr="intrans" inflClass="177" inflClassAbbr="1" requiresInfl="+" />
		</morph>
	  </stem>
	</stem>
	<morph wordType="166">
	  <shortName>-ko (Past): bi</shortName>
	  <inflClasses>
		<inflClass hvo="178" abbr="2" />
	  </inflClasses>
	  <inflMsa slot="166" slotAbbr="Tense" />
	</morph>
  </seq>
  <seq step="Try to apply the Compound rule 'noun-transitive verb'.  The result will be a new Stem node.">
	<morph wordType="180">
	  <shortName>ni- (1SgSubj): ni</shortName>
	  <inflMsa slot="180" slotAbbr="Subject" />
	</morph>
	<stem>
	  <failure>
		<content>In applying the compound rule "noun-transitive verb ": The category (trans) of the right-hand member of the compound rule is incompatible with the category (huh?) of the right-hand stem:</content>
		<stem syncat="1520" syncatAbbr="huh?" inflClass="177" inflClassAbbr="1" requiresInfl="+">
		  <morph wordType="root">
			<shortName>nad (to.sleep): nadra</shortName>
			<stemMsa cat="152" catAbbr="intrans" inflClass="177" inflClassAbbr="1" requiresInfl="+" />
		  </morph>
		</stem>
	  </failure>
	  <stem syncat="81" syncatAbbr="n" inflClass="99" inflClassAbbr="I" requiresInfl="+">
		<morph wordType="root">
		  <shortName>yalo (mat): yalo</shortName>
		  <stemMsa cat="81" catAbbr="n" inflClass="99" inflClassAbbr="I" requiresInfl="+" />
		</morph>
	  </stem>
	  <stem syncat="1520" syncatAbbr="huh?" inflClass="177" inflClassAbbr="1" requiresInfl="+">
		<morph wordType="root">
		  <shortName>nad (to.sleep): nadra</shortName>
		  <stemMsa cat="152" catAbbr="intrans" inflClass="177" inflClassAbbr="1" requiresInfl="+" />
		</morph>
	  </stem>
	</stem>
	<morph wordType="166">
	  <shortName>-ko (Past): bi</shortName>
	  <inflClasses>
		<inflClass hvo="178" abbr="2" />
	  </inflClasses>
	  <inflMsa slot="166" slotAbbr="Tense" />
	</morph>
  </seq>
  <seq step="Try to apply the Compound rule 'noun-Intransitive verb'.  The result will be a new Stem node.">
	<morph wordType="180">
	  <shortName>ni- (1SgSubj): ni</shortName>
	  <inflMsa slot="180" slotAbbr="Subject" />
	</morph>
	<stem>
	  <failure>
		<content>In applying the compound rule "noun-Intransitive verb ": The category (intrans) of the right-hand member of the compound rule is incompatible with the category (huh?) of the right-hand stem:</content>
		<stem syncat="1520" syncatAbbr="huh?" inflClass="177" inflClassAbbr="1" requiresInfl="+">
		  <morph wordType="root">
			<shortName>nad (to.sleep): nadra</shortName>
			<stemMsa cat="152" catAbbr="intrans" inflClass="177" inflClassAbbr="1" requiresInfl="+" />
		  </morph>
		</stem>
	  </failure>
	  <stem syncat="81" syncatAbbr="n" inflClass="99" inflClassAbbr="I" requiresInfl="+">
		<morph wordType="root">
		  <shortName>yalo (mat): yalo</shortName>
		  <stemMsa cat="81" catAbbr="n" inflClass="99" inflClassAbbr="I" requiresInfl="+" />
		</morph>
	  </stem>
	  <stem syncat="1520" syncatAbbr="huh?" inflClass="177" inflClassAbbr="1" requiresInfl="+">
		<morph wordType="root">
		  <shortName>nad (to.sleep): nadra</shortName>
		  <stemMsa cat="152" catAbbr="intrans" inflClass="177" inflClassAbbr="1" requiresInfl="+" />
		</morph>
	  </stem>
	</stem>
	<morph wordType="166">
	  <shortName>-ko (Past): bi</shortName>
	  <inflClasses>
		<inflClass hvo="178" abbr="2" />
	  </inflClasses>
	  <inflMsa slot="166" slotAbbr="Tense" />
	</morph>
  </seq>
  <seq step="Try to apply inflectional template 'Non-final Transitive '.  The result will be a Stem analysis node.">
	<morph wordType="180">
	  <shortName>ni- (1SgSubj): ni</shortName>
	  <inflMsa slot="180" slotAbbr="Subject" />
	</morph>
	<stem syncat="81" syncatAbbr="n" requiresInfl="+" inflected="-" blocksInflection="+">
	  <failure>The  category (trans) of the inflectional template "Non-final Transitive " is incompatible with the category (n) of the stem.</failure>
	  <failure>The inflectional template named 'Non-final Transitive ' for category 'transitive verb' failed because the required prefix slot 'Object' was not found.</failure>
	  <stem syncat="81" syncatAbbr="n" inflClass="99" inflClassAbbr="I" requiresInfl="+">
		<morph wordType="root">
		  <shortName>yalo (mat): yalo</shortName>
		  <stemMsa cat="81" catAbbr="n" inflClass="99" inflClassAbbr="I" requiresInfl="+" />
		</morph>
	  </stem></stem>
	<stem syncat="1520" syncatAbbr="huh?" inflClass="177" inflClassAbbr="1" requiresInfl="+">
	  <morph wordType="root">
		<shortName>nad (to.sleep): nadra</shortName>
		<stemMsa cat="152" catAbbr="intrans" inflClass="177" inflClassAbbr="1" requiresInfl="+" />
	  </morph>
	</stem>
	<morph wordType="166">
	  <shortName>-ko (Past): bi</shortName>
	  <inflClasses>
		<inflClass hvo="178" abbr="2" />
	  </inflClasses>
	  <inflMsa slot="166" slotAbbr="Tense" />
	</morph>
  </seq>
  <seq step="Try to apply inflectional template 'Non-final Transitive '.  The result will be a Stem analysis node.">
	<morph wordType="180">
	  <shortName>ni- (1SgSubj): ni</shortName>
	  <inflMsa slot="180" slotAbbr="Subject" />
	</morph>
	<stem syncat="81" syncatAbbr="n" inflClass="99" inflClassAbbr="I" requiresInfl="+">
	  <morph wordType="root">
		<shortName>yalo (mat): yalo</shortName>
		<stemMsa cat="81" catAbbr="n" inflClass="99" inflClassAbbr="I" requiresInfl="+" />
	  </morph>
	</stem>
	<stem syncat="1520" syncatAbbr="huh?" requiresInfl="+" inflected="-" blocksInflection="+">
	  <failure>The  category (trans) of the inflectional template "Non-final Transitive " is incompatible with the category (huh?) of the stem.</failure>
	  <failure>The inflectional template named 'Non-final Transitive ' for category 'transitive verb' failed because the required prefix slot 'Object' was not found.</failure>
	  <stem syncat="1520" syncatAbbr="huh?" inflClass="177" inflClassAbbr="1" requiresInfl="+">
		<morph wordType="root">
		  <shortName>nad (to.sleep): nadra</shortName>
		  <stemMsa cat="152" catAbbr="intrans" inflClass="177" inflClassAbbr="1" requiresInfl="+" />
		</morph>
	  </stem></stem>
	<morph wordType="166">
	  <shortName>-ko (Past): bi</shortName>
	  <inflClasses>
		<inflClass hvo="178" abbr="2" />
	  </inflClasses>
	  <inflMsa slot="166" slotAbbr="Tense" />
	</morph>
  </seq>
</word>